【裁判字號】    96,易,2323
【裁判日期】    970403
【裁判案由】    竊盜
【裁判全文】
臺灣士林地方法院刑事判決              96年度易字第2323號
公  訴  人  臺灣士林地方法院檢察署檢察官
被      告  甲○○
上列被告因竊盜案件，經檢察官提起公訴（96年度偵字第6493號
），而被告於準備程序中就被訴事實為有罪之陳述，經裁定進行
簡式審判程序，並判決如下：
    主  文
甲○○共同攜帶兇器，於夜間侵入住宅竊盜，處有期徒刑壹年，
減為有期徒刑陸月，扣案之工具腰包壹包（內裝綠色剪刀壹把、
紅色老虎鉗、活動扳手、美工刀各壹支、六角扳手組及起子組各
壹組）沒收。又共同攜帶兇器，於夜間侵入住宅竊盜，處有期徒
刑壹年，減為有期徒刑陸月，扣案之工具腰包壹包（內裝綠色剪
刀壹把、紅色老虎鉗、活動扳手、美工刀各壹支、六角扳手組及
起子組各壹組）沒收。又攜帶兇器，於夜間侵入住宅竊盜，處有
期徒刑壹年，減為有期徒刑陸月，扣案之工具腰包壹包（內裝綠
色剪刀壹把、紅色老虎鉗、活動扳手、美工刀各壹支、六角扳手
組及起子組各壹組）沒收。又共同攜帶兇器，於夜間侵入住宅竊
盜，處有期徒刑壹年，減為有期徒刑陸月，扣案之工具腰包壹包
（內裝綠色剪刀壹把、紅色老虎鉗、活動扳手、美工刀各壹支、
六角扳手組及起子組各壹組）沒收。減刑後應執行有期徒刑壹年
玖月，扣案之工具腰包壹包（內裝綠色剪刀壹把、紅色老虎鉗、
活動扳手、美工刀各壹支、六角扳手組及起子組各壹組）沒收。
    事實及理由
壹、程序部分：
一、按適用簡式審判程序之有罪判決書之製作，準用刑事訴訟法
    第454 條之規定，同法第310 條之2 定有明文。本件經裁定
    進行簡式審判程序，爰依照前開法律規定，準用刑事訴訟法
    第454 條為判決書之製作，先予敘明。
二、次按簡式審判程序之證據調查，不受刑事訴訟法第159 條第
    1 項所定：「被告以外之人於審判外之言詞或書面陳述，不
    得作為證據。」之限制，此見同法第273 條之2 規定甚明，
    據此，本件被告以外之人於審判外所為之陳述，亦得作為證
    據，併予敘明。
貳、實體認定部分：
一、犯罪事實：
  (一)甲○○與戊○○（本院通緝中，另行審結），均意圖為自己
    不法之所有，共同基於竊盜之犯意聯絡，於民國96年4 月10
    日22時33分許之夜間，由甲○○攜帶其所有之工具腰包1 包
    （內裝客觀上足以對人之生命、身體、安全構成威脅之綠色
    剪刀1 把、紅色老虎鉗、活動扳手、美工刀各1 支、六角扳
    手組及起子組各1 組），侵入臺北縣汐止市○○○ 路12巷33
    號「人情味小鎮社區」地下2 樓樓梯間，竊得丁○○所有之
    氧焊機電纜延長線、不銹鋼白鐵1 批後，變賣朋分花用。
  (二)甲○○與戊○○，另意圖為自己不法之所有，共同基於竊盜
    之犯意聯絡，於96年4 月16日之夜間某時，由甲○○攜帶前
    揭工具腰包，侵入臺北縣汐止市○○○ 路351 號「星鑽社區
    」地下1 樓樓梯間，竊得該社區住戶丙○○等人共有之電纜
    線1 批後，變賣朋分花用。
  (三)甲○○又意圖為自己不法之所有，於96年4 月16日19時許之
    夜間，攜帶前揭工具腰包，侵入臺北縣汐止市○○路152 之
    1 號「中馨貴族大廈」地下1 樓樓梯間，竊得該社區住戶共
    有之變壓器零件1 批。
  (四)甲○○與戊○○，復意圖為自己不法之所有，共同基於竊盜
    之犯意聯絡，於96年4 月17日夜間某時，由甲○○攜帶前揭
    工具腰包，侵入臺北縣汐止市○○○ 路12巷33號「人情味小
    鎮社區」2 樓樓梯間，竊得乙○○所有之卡拉OK伴唱機2 組
    。
  (五)嗣警方循線於96年5 月18日前往臺北縣汐止市○○○ 路336
    號8 樓徵得戊○○同意後執行搜索，當場扣得前揭工具腰包
    1 包、乙○○失竊之歌林伴唱機、擴音器、卡帶機各1 台及
    「中馨貴族大廈」住戶失竊之變壓器零件1 批而查悉上情。
    案經丁○○、丙○○、乙○○訴由臺北縣政府警察局汐止分
    局報告臺灣士林地方法院檢察署檢察官偵查起訴。
二、證據：
  (一)被告甲○○之於警詢及偵訊所為與前揭犯罪事實相契合之供
    述及於本院訊問時之自白。
  (二)證人即共犯戊○○於警詢及偵訊時與前揭犯罪事實相契合部
    分之供述。
  (三)證人丁○○於警詢時之證述。
  (四)證人丙○○於警詢所為與前揭犯罪事實相契合部分之證述。
  (五)證人章天貴於警詢及偵訊時所為與前揭犯罪事實相契合部分
    之證述。
  (六)證人乙○○於警詢及偵訊時所為與前揭犯罪事實相契合部分
    之證述。
  (七)扣案之工具腰包1 包（內裝綠色剪刀1 把、紅色老虎鉗、活
    動扳手、美工刀各1 支、六角扳手組及起子組各1 組）、工
    具照片及本院勘驗結果。
  (八)監視錄影帶翻拍照片。
  (九)贓物照片及認領保管單2 張。
三、按刑法第321 條第1 項第3 款之攜帶兇器竊盜罪，係以行為
    人攜帶兇器竊盜為其加重條件，此所謂兇器，其種類並無限
    制，凡客觀上足對人之生命、身體、安全構成威脅，具有危
    險性之兇器均屬之，且祇須行竊時攜帶此種具有危險性之兇
    器為已足，並不以攜帶之初有行兇之意圖為必要（最高法院
    79年台上字第5253號判例參照）。本件被告所攜帶之工具腰
    包，內裝之工具，均為金屬材質，質地堅硬，為客觀上足以
    殺傷人生命、身體之器械，業據本院勘驗明確，顯為具有危
    險性之兇器）。又按刑法第321 條第1 項第1 款之夜間侵入
    住宅竊盜罪，其所謂「住宅」，乃指人類日常居住之場所而
    言，公寓亦屬之。至公寓樓下之「樓梯間」，雖僅供各住戶
    出入通行，然就公寓之整體而言，該樓梯間為該公寓之一部
    分，而與該公寓有密切不可分之關係，故於夜間侵入公寓樓
    下之樓梯間竊盜，難謂無同時妨害居住安全之情形，自應成
    立刑法第321 條第1 項第1 款於夜間侵入住宅竊盜罪（最高
    法院76年台上字第2972號判例參照）。核被告甲○○4 次所
    為，均係犯刑法第321 條第1 項第1 款、第3 款之於夜間攜
    帶兇器，侵入住宅竊盜罪。其就犯罪事實(一)、(二)、(四)部分與
    戊○○有犯意聯絡及行為分擔，為共同正犯。爰審酌被告正
    值青壯，不思以正途謀取財貨，竟圖不勞而獲，攜帶兇器、
    侵入住宅竊取電線、電纜或伴唱機等物，以圖變換現金花用
    、行為所生受損害，併其品行、智識程度、生活狀況及犯罪
    後於坦承犯行非無悔意，且態度良好等一切情狀，就其各次
    所犯，依序量處如主文所示之刑，又被告4 次犯罪，均在96
    年4 月24日以前，所犯雖為竊盜罪，但所宣告之刑未逾有期
    徒刑1 年6 月，且雖經通緝到案，但係在中華民國九十六年
    罪犯減刑條例施行後始行通緝，並無該條例第3 條、第5 條
    不得減刑規定之適用，應依同條例第2 條第1 項第3 款，各
    減其宣告刑二分之一，並於減刑後定其應執行刑。至扣案之
    工具腰包（綠色剪刀1 把、紅色老虎鉗、活動扳手、美工刀
    各1 支、六角扳手組及起子組各1 組）為被告所有供本案各
    次犯罪所用之物，應從屬於主刑宣告沒收。
四、末按竊盜犯贓物犯保安處分條例第3 條第1 項規定：18歲以
    上之竊盜犯、贓物犯，有犯罪之習慣者，得於刑之執行前，
    令入勞動場所強制工作。乃本於保安處分應受比例原則之規
    範，使保安處分之宣告，與行為人所為行為之嚴重性、行為
    人所表現之危險性及對於行為人未來行為之期待性相當之意
    旨而制定，而由法院視行為人之危險性格，決定應否令入勞
    動處所強制工作，以達預防之目的，惟須以行為人犯竊盜罪
    ，且有犯罪之習慣為要件。本件被告前無竊盜之前科紀錄，
    有臺灣高等法院被告前案紀錄表在卷可稽，尚難僅憑本案被
    告4 次竊盜犯行，遽認其有犯罪之習慣。故無從依公訴人之
    請求，諭知被告於刑之執行前令入勞動處所強制工作，附此
    敘明。
五、據上論斷，應依刑事訴訟法第273 條之1 第1 項、第299 條
    第1 項前段，刑法第28條、第321 條第1 項第1 款、第2 款
    、第38條第1 項第2 款，第51條第5 款，中華民國九十六年
    罪犯減刑條例第2 條第1 項第3 款、第7 條、第10條第1 項
    ，判決如主文。
六、如不服本判決，應於收受送達後10日內向本院提出上訴書狀
    ，上訴未具體敘述上訴理由者，請於上訴期間屆滿後20日內
    ，向本院補提理由書（均須按他造當事人之人數附繕本）。
本案經檢察官洪三到庭執行職務。
中    華    民    國    97    年    4     月    3     日
                  刑事第七庭    法  官  周群翔
以上正本證明與原本無異。
                                書記官  劉育君
中    華    民    國    97    年    4     月    3      日
附錄本案論罪科刑法條全文：
中華民國刑法第321條
犯竊盜罪而有左列情形之一者，處6 月以上、5 年以下有期徒刑
：
一、於夜間侵入住宅或有人居住之建築物、船艦或隱匿其內而犯
    之者。
二、毀越門扇、牆垣或其他安全設備而犯之者。
三、攜帶兇器而犯之者。
四、結夥三人以上而犯之者。
五、乘火災、水災或其他災害之際而犯之者。
六、在車站或埠頭而犯之者。
前項之未遂犯罰之。


司法院資訊處製作；財團法人民間司法改革基金會備份。
